【裁判字號】    97,交抗,1094
【裁判日期】    970922
【裁判案由】    聲明異議
【裁判全文】
臺灣高等法院臺中分院刑事裁定        97年度交抗字第1094號
抗  告  人
即受處分人  甲○○
上列抗告人因違反道路交通管理處罰條例聲明異議案件，不服臺
灣南投地方法院中華民國 97年8月21日所為裁定（97年度交聲更
字第3號），提起抗告，本院裁定如下：
    主  文
抗告駁回。
    理  由
一、抗告意旨略以：原舉發機關於本件所拍攝之違規超速照片中
    ，並無註記測試器之「型、器號」或規格、廠牌等任何一項
    可資證明該部科學儀器確實通過經濟部標準檢驗局檢定合格
    在案，原審法院一再採信原舉發單位提供以移花接木、張冠
    李戴方式所檢附雷達測速器之廠牌、規格、型器號，並偽稱
    已通過經濟部檢驗局檢定合格之 5張虛偽照片，而駁回抗告
    人異議之聲請，令人費解而難以心服口服。本案所謂「雷達
    測速儀器」所拍攝之違規超速照片，在客觀上既存有上開足
    以令人產生合理懷疑之錯誤或誤判之情形，為此提起本件抗
    告，請求撤銷原裁定云云。
二、交通部公路總局臺中區監理所南投監理站（下稱原處分機關
    ）處分意旨略以：受處分人甲○○於民國96年12月16日10時
    11分許，駕駛其所有車牌號碼W9－5912號自用小客車，在省
    道臺19線30.3公里（彰化縣竹塘鄉○○○○路）處，因「限
    速60公里，經測速時速71公里，超速11公里，未滿20公里（
    經科學儀器採證）」違規，經彰化縣政府警察局（下稱原舉
    發單位)交通警察隊警員以之為由，掣發彰縣警交字第IA000
    0000號舉發違反道路交通管理事件通知單逕行舉發，並令受
    處分人應於97年2月3日前到案聽候裁決。嗣受處人於 97年1
    月17日提出申訴，原處分機關遂函請原舉發單位調查，原舉
    發單位乃以 97年1月24日彰警交字第0970004631號函覆略以
    ：本案依據臺19線30.3公里處限速60公里路段採證相片舉發
    無誤。另本案取締係依據移動式雷達測速照相儀器所拍攝之
    取締超速照片，該儀器經過經濟部標準檢驗局檢定合格，檢
    定合格號碼：JOGA0000000A、JOGA0000000B號等語。原處分
    機關即依據道路交通管理處罰條例第40條規定，於 97年1月
    29日以投監四字第裁65-IA0000000號裁決書裁處受處分人罰
    鍰新臺幣（下同）1600元及依道路交通管理處罰條例第63條
    第1項第1款記違規點數1點，並於同年2月11日以中監投字第
    0970001568號函覆受處分人略以：上開第 IA0000000號交通
    違規單違規屬實應依法裁處等語。
三、經查：
  (一)本件受處分人在上開時、地，駕駛車牌號碼W9─5912號自小
    客車，行經省道臺19線30.3公里處，因「行車速限60公里，
    經測速時速71公里，超速11公里，未滿20公里（經科學儀器
    採證）」之違規，經原舉發單位以測速雷達照相機拍照存證
    並依法逕行舉發等情，有原舉發單位所掣發之舉發違反道路
    交通管理事件通知單、違規查詢報表、汽車車籍查詢、南投
    監理站汽車駕駛人螢幕列印單、舉發照片及原處分機關裁決
    書在卷可佐。上揭舉發通知單並經原舉發機關寄送至受處分
    人之戶籍地即南投縣草屯鎮○○里○○路 1062巷9弄11號，
    由受處分人之同居人即妹妹李俊慧於97年1月7日代為簽收，
    此有臺灣郵政掛號郵件收回執附卷可稽，本件已合法送達，
    合先敘明。
  (二)受處分人上開違規之事實（即超速11公里），係以移動式之
    雷達測速儀器所測得，此係以科學儀器取得之證據資料，依
    法本有證據能力，已足證受處分人駕駛該車輛行經上開時、
    地，確實有超速行駛之違規情事。而本件所使用之移動式雷
    達測速照相儀器（廠牌：GATSOMETER、規格：24.15GHz、檢
    定合格單號碼：JOGA0000000A，JOGA0000000B號），確經經
    經濟部標準檢驗局檢驗合格（有效期限自 96年8月23日起至
    97年8月31日止），此有彰化縣警察局97年1月24日彰警交字
    第0970004631號函及所檢附之雷達測速儀檢定合格證書附卷
    可稽，故受處分人駕駛該車輛違規超速行經上開時地，經本
    件所使用之移動式雷達測速照相儀器拍攝時，該移動式雷達
    測速照相儀器尚在有效之檢定合格期限內，足認受處分人確
    有上開違規超速之駕駛行為。
  (三)受處分人抗告意旨雖以前詞指摘原審裁定不當。但查，本件
    經原審法院函請原舉發機關提出省道臺19線30.3公里處測速
    照相儀器設置處之現況照片，原舉發機關乃提出上揭取締地
    點測速儀器擺放位置、告示牌及拍攝路況全景採證相片，且
    說明上開取締地點所使用測速儀器為微電腦移動式三腳架雷
    達測速儀器等情，有原舉發機關97年3月14日彰警交字第097
    0013287號在卷可查。又本件取締超速所使用之「微電腦移
    動式三腳架雷達測速儀」業經檢定合格，且尚在有效期間內
    ，已詳如前述，而原舉發機關係以照相之方式逕行舉發受處
    分人上開違規事實，原舉發之員警依法執行公務，且當時又
    不知何人係駕駛人，自無故意攀陷之理，其所為之舉發既有
    以科學儀器拍照存證，衡情應無抗告意旨所指摘「原舉發單
    位提供以移花接木、張冠李戴方式所檢附雷達測速器之廠牌
    、規格、型器號」等情事，受處分人並未舉出該部雷達測速
    儀器所拍攝之照片於客觀上存有何令人合理懷疑之錯誤、誤
    判之情形，空言指摘本件所使用之雷達測速照相儀器未經合
    格檢驗云云，自無足採。
  (四)受處分人於上開時、地，確有上開超速行駛之違規事實，既
    堪認定，原審以原處分機關依道路交通處罰條例第40條及第
    63條第1項之規定裁處受處分人罰鍰1600元，並記違規點數1
    點，於法並無不當，而駁回受處分人異議之聲請，本院經核
    並無不合，本件抗告為無理由，應予駁回。
四、據上論結，應依道路交通案件處理辦法第26條，刑事訴訟法
    第412條，裁定如主文。
中    華    民    國    97    年    9     月    22    日
            刑事第十庭    審判長法  官  林  照  明
                                法  官  林  欽  章
                                法  官  蔡  名  曜
上列正本證明與原本無異。
不得再抗告。
                                書記官  劉  恒  宏
中    華    民    國    97    年    9     月    22    日


司法院資訊處製作；財團法人民間司法改革基金會備份。
